---
title: "Mappeoppgave 2"
date: "`r format(Sys.time(), '%d %B %Y')`"
author: "Andre Langvik"
output: 
  pdf_document:
    toc: true
    toc_depth: 2
---
### Denne oppgaven er et samarbeid med Mathias Hetland og Martin Smedstad.

### Data er hentet fra: https://www.google.com/url?q=https://www.nytimes.com/interactive/2021/12/28/us/covid-deaths.html?referrer%3Dmasthead&sa=D&source=editors&ust=1644234977091080&usg=AOvVaw00_blMkR02X-EK6wqudZLF


## Oppgave 1

```{r, my_df,  warning=FALSE, message=FALSE}
library(rjson)
library(tidyverse)

jsondata <- 
  fromJSON(file = "https://static01.nyt.com/newsgraphics/2021/12/20/us-coronavirus-deaths-2021/ff0adde21623e111d8ce103fedecf7ffc7906264/scatter.json")

my_df <- do.call(rbind.data.frame, jsondata)
my_df <- my_df %>% 
  rename(fully = fully_vaccinated_pct_of_pop)

ggplot(my_df, aes(x=fully, y=deaths_per_100k, label = name)) + 
  geom_point(color = "#9AC0CD", size = 2) + theme_bw() + 
  geom_text(hjust=0.5, vjust=-1, size = 2) + 
  annotate(geom="text", x=0.73, y=9, 
           label="Higher vaccination rate, \n lower death rate -->",
           color="black", size = 3) + 
  annotate(geom="text", x=0.58, y=17, 
           label="Lower vaccination rate, \n <-- higher death rate",
           color="black", size  = 3) + 
  scale_x_continuous(labels = scales::percent, 
                     breaks = seq(from = 0,
                                  to = 1,
                                  by = 0.05)) + 
  labs(title = "Covid-19 deaths since universal adult vaccine eligibility compared\n                                      with vaccination rates \n 
       
       20.avg. montlhy deaths per. 100,000",
       x = "Share of total population fully vaccinated", 
       y = " ")
```


**I plottet så ser man at det er en klar sammenheng mellom grad av vaksiniasjon i befolkningen og dødsfall. Man ser at dem som har en høy vaksinasjonsgrad i befolkningen har lavere dødsrate per 100 000 enn dem som ikke har like høy vaksiniasjonsgrad.**

\newpage

## Oppgave 2
```{r}
print(lm(fully ~ deaths_per_100k, data = my_df)) 
```

**Her kan man se at avskjæringen er 0,7521 og at kofferisenten for dødsraten er - -0,01665. Dette forteller oss at den antatte dødsraten vil synke fremover som en konsekvens av at flere bli vaksinert.**


## Plotten
```{r, warning=FALSE, message=FALSE}

ggplot(my_df, aes(x=fully, y=deaths_per_100k, label = name,
                  lm(deaths_per_100k ~ fully, data = my_df)))+ 
  geom_point(color = "#9AC0CD", size = 2) + theme_bw() + 
  geom_smooth(method="lm", color = "grey") +
  geom_text(hjust=0.5, vjust=-1, size = 2) + 
  annotate(geom="text", x=0.73, y=9, 
           label="Higher vaccination rate, \n lower death rate -->",
           color="black", size = 3) + 
  annotate(geom="text", x=0.58, y=17, 
           label="Lower vaccination rate, \n <-- higher death rate",
           color="black", size  = 3) + 
  scale_x_continuous(labels = scales::percent, 
                     breaks = seq(from = 0,
                                  to = 1,
                                  by = 0.05)) + 
  labs(title = "Covid-19 deaths since universal adult vaccine eligibility compared with\n 
                                                    vaccination rates \n 
       
       20.avg. montlhy deaths per. 100,000",
       x = "Share of total population fully vaccinated", 
       y = " ")
```

**I plottet med en lm at dødsfallene faller jo høyere vaksinasjonsgrad det er. samtidig så ser vi variasjonsbredden i den linære linjene som tar med seg observasjonene som er langt vekke fra den fallende gjennomsnittet.**


## Kider: 



